最高法院民事裁定　　　　　　　九十四年度台抗字第四八二號
　　抗　告　人　凱盛開發科技股份有限公司
　　　　　　　　　　　　9號
　　法定代理人　何明鎮
上列抗告人因與甲○○間拍賣抵押物強制執行事件，對於中華民
國九十四年三月三日台灣高等法院台中分院裁定（九十三年度抗
字第一０四七號），提起抗告，本院裁定如下：
    主  文
抗告駁回。
抗告程序費用由抗告人負擔。
    理  由
按強制執行事件，對於抗告法院所為抗告有無理由之裁定再為抗
告，僅得以其適用法規顯有錯誤為理由，並應經原法院之許可；
此項許可，以原裁定所涉及之法律見解具有原則上之重要性者為
限，此觀強制執行法第三十條之一準用民事訴訟法第四百八十六
條第四項、第五項之規定自明。本件抗告人向台灣南投地方法院
（下稱執行法院）聲請撤銷強制執行程序，經執行法院裁定駁回
，抗告人對之提起抗告，原法院於民國九十三年十二月二十二日
以其抗告無理由，裁定駁回，抗告人再為抗告，係以：執行法院
於九十二年十一月二十一日依強制執行法第九十五條第一項規定
為公告，九十三年二月二十日屆滿三個月，依同條第二項規定，
應視為債權人撤回執行；執行法院於同年二月二十日依債權人之
聲請，依強制執行法第十條規定，准予延緩執行三個月，嗣未經
債權人聲請，再延緩執行三個月，顯違背強制執行法第九十五條
、第十條規定。又依金融機構合併法第十五條規定之反面解釋，
金融機構讓與之不良債權再讓與私人時，金融機構原已取得執行
名義之效力，不及於該私人，該金融機構合併法之規定應優先強
制執行法而適用，該不良債權之受讓人不得依強制執行法第四條
之二規定，主張為原執行名義效力所及。相對人甲○○係受讓新
豐資產管理股份有限公司（下稱新豐公司）對於伊之債權，自不
得比照新豐公司前受讓華南商業銀行股份有限公司對伊債權之情
形，本於該銀行對伊取得之執行名義，續為強制執行程序。另本
件債權讓與，有無通知其他債務人，抗告法院並未查明；且抗告
法院裁定認相對人受讓之債權為抵押權擔保效力所及，本件事實
與台灣桃園地方法院八十六年度重訴字第三八號民事判決不同，
無該判決之適用云云，亦未說明其理由，均有理由不備之違法等
語，為其論據。惟強制執行法第十條關於延緩執行之規定，凡於
執行程序進行中者均有其適用，是執行法院依同法第九十五條第
一項為特別變賣程序之公告後，自仍得依據上開規定，延緩執行
。本件執行法院於九十二年十一月二十一日為特別變賣程序之公
告，同條第二項所定三個月期限，依民法第一百二十條第二項、
第一百二十一條第二項規定，算至九十三年二月二十一日屆滿，
則於期限屆滿前之同年二月二十日，執行法院因原債權人新豐公
司聲請延緩執行，而停止該變賣程序，並依該債權人同年五月十
七日之聲請，再延緩執行至同年八月十八日，與強制執行法第十
條規定並無不合。原法院上開裁定認該特別變賣程序既已停止，
即無強制執行法第九十五條第二項規定之適用，不生視為債權人
撤回執行之效力，自難謂其違背法令。又金融機構合併法第十五
條第一項第二款規定「金融機構讓與其不良債權時，就該債權對
債務人或保證人已取得之執行名義，其效力及於資產管理公司」
，係就金融機構讓與不良債權予資產管理公司之情形為規定，於
一般債權讓與，原不涉及該規定之適用；且依該規定解釋，亦無
從導出抗告人所稱「私人自資產管理公司受讓不良債權者，亦不
得依強制執行法第四條之二規定，主張為執行名義效力所及」之
結論，自難謂本件涉及該規定之適用而有原則上之重要性。再所
謂適用法規顯有錯誤，不包括理由不備在內。抗告人另以上開裁
定理由不備為由，再為抗告，亦有未合。原法院以抗告人再為抗
告所陳理由並無所涉及之法律見解具有原則上重要性之情事，因
認其再抗告不應許可，裁定駁回之，經核於法並無違誤。抗告論
旨，指摘原裁定不當，求予廢棄，非有理由。
據上論結，本件抗告為無理由。依強制執行法第三十條之一、民
事訴訟法第四百九十五條之一第一項、第四百四十九條第一項、
第九十五條、第七十八條，裁定如主文。
中　　華　　民　　國　九十四　年　　五　　月   二十   日
                      最高法院民事第六庭
                          審判長法官  吳　啟　賓
                                法官  高　孟　焄
                                法官  朱　建　男
                                法官  李　彥　文
                                法官  王　仁　貴
      本件正本證明與原本無異
                                      書  記  官
中　　華　　民　　國　九十四　年　　六　　月    二  　日
                                                   ｍ
